臺灣雲林地方法院刑事判決
111年度交易字第201號
公  訴  人  臺灣雲林地方檢察署檢察官
被      告  魏光良



上列被告因公共危險案件，經檢察官提起公訴（111年度偵字第4
455號），被告於準備程序中就被訴事實為有罪之陳述，本院依
簡式審判程序判決如下：
    主  文
魏光良駕駛動力交通工具而吐氣所含酒精濃度達每公升零點二五
毫克以上，處有期徒刑陸月，併科罰金新臺幣參萬元，有期徒刑
如易科罰金、罰金如易服勞役，均以新臺幣壹仟元折算壹日。
    事  實
一、魏光良明知飲酒後不得駕駛動力交通工具，竟於民國111年5
    月20日上午9時至10時許間，在其位於雲林縣○○鄉○○村○○○00
    號之居所內飲用酒類若干後，不顧飲酒後感官知覺及反應能
    力已受酒精影響而降低，仍基於酒後駕駛動力交通工具之犯
    意，於同日下午2時許，自上址居所騎乘車牌號碼000-000號
    普通重型機車上路而行駛於道路。嗣於同日下午3時5分許，
    行經雲林縣斗六市文化路與文化路646巷口時，為警發現其
    臉色潮紅而予以攔查，復經警於同日下午3時10分許對其施
    以吐氣酒精濃度檢測，測得其吐氣所含酒精濃度每公升達0.
    97毫克，始悉上情。
二、案經雲林縣警察局移送臺灣雲林地方檢察署檢察官偵查起訴
    。
    理  由
壹、程序方面：
    被告魏光良本案所犯並非死刑、無期徒刑、最輕本刑為3年
    以上有期徒刑之罪或高等法院管轄第一審案件，其於準備程
    序進行中，先就被訴事實為有罪之陳述（見本院卷第35頁）
    ，經告知其簡式審判程序之旨，並聽取公訴人及被告之意見
    後，本院業已依刑事訴訟法第273條之1第1項之規定，裁定
    由受命法官獨任以簡式審判程序進行本案之審理，是本案之
    證據調查，依刑事訴訟法第273條之2規定，自不受同法第15
    9條第1項、第161條之2、第161條之3、第163條之1及第164
    條至第170條規定之限制。
貳、實體方面：
一、認定事實所憑之證據及理由：
    上揭事實，業據被告於警詢、偵訊、本院準備程序中及審理
    時均坦承不諱（見警卷第3至5頁；偵卷第31至35頁；本院卷
    第35、40、42頁），且有雲林縣警察局保安警察隊當事人酒
    精測定紀錄表、雲林縣警察局舉發違反道路交通管理事件通
    知單、財團法人工業技術研究院呼氣酒精測試器檢定合格證
    書等證據資料在卷可佐（見警卷第11、15至19頁），足認被
    告上開任意性自白核與客觀事實相符，堪以採信。是本案事
    證明確，被告前揭犯行堪以認定，應予依法論科。
二、論罪科刑：
  ㈠核被告所為，係犯刑法第185條之3第1項第1款之駕駛動力交
    通工具而吐氣所含酒精濃度達每公升零點二五毫克以上罪。
  ㈡公訴意旨雖敘明被告構成累犯，並請求參照司法院釋字第775
    號解釋意旨，依刑法第47條第1項規定加重其刑等語。惟公
    訴人並未就被告構成累犯之前階段事實及應加重其刑之後階
    段事項，具體指出證明方法，容屬未盡實質舉證責任，本院
    自無從為補充性調查，即不能遽行論以累犯及加重其刑，但
    本院仍得就被告之前科素行，依刑法第57條第5款所定「犯
    罪行為人之品行」之量刑審酌事項而為評價，併予敘明（參
    見最高法院刑事大法庭110年度台上大字第5660號裁定意旨
    ）。
  ㈢爰審酌被告無視政府再三宣導酒後不得駕駛動力交通工具之
    禁令，於飲酒後精神狀態已受酒精影響之狀態下，漠視駕駛
    動力交通工具上路對於其他用路人可能造成之生命、身體危
    險，僅圖一己往來交通之便，率爾騎乘普通重型機車上路，
    嗣經測得之吐氣所含酒精濃度高達每公升0.97毫克，對交通
    安全之危害不低，所為誠值非難；又被告前曾於96年間，因
    酒後駕車之公共危險犯行，經臺灣彰化地方檢察署檢察官以
    96年度速偵字第574號為緩起訴處分確定，另曾於108、109
    年間，各因酒後駕車之公共危險犯行，經本院以108年度交
    易字第133號判決判處有期徒刑4月、以109年度六交簡字第3
    37號判決判處有期徒刑6月確定，有臺灣高等法院被告前案
    紀錄表可參（見本院卷第27至29頁），亦即被告本案已是第
    4次犯酒後駕車之公共危險罪，足見其未因前案習得教訓，
    猶心存僥倖，置己身及其他用路人之生命、身體、財產損失
    於不顧，行為惡性非輕；惟念及被告犯後坦承犯行之態度尚
    可，本案亦幸未引發任何交通事故致生實害，兼衡被告自陳
    為高職畢業之智識程度，目前從事建築粗工之工作，日薪約
    新臺幣1,000元左右，家中尚有外婆、母親、舅舅、弟弟之
    家庭生活及工作經濟狀況等一切情狀（見本院卷第43頁），
    量處如主文所示之刑，並諭知易科罰金及易服勞役之折算標
    準。
據上論斷，應依刑事訴訟法第273條之1第1項、第299條第1項前
段（依刑事判決精簡原則，僅引用程序法條），判決如主文。
本案經檢察官吳文城提起公訴，檢察官蔡如琳到庭執行職務。
中　　華　　民　　國　　111 　年　　7 　　月　 13 　　日
                  刑事第二庭  法  官  蘇珈漪
以上正本證明與原本無異。
如不服本判決應於收受判決後20日內向本院提出上訴書狀，並應敘述具體理由；其未敘述上訴理由者，應於上訴期間屆滿後20日內向本院補提理由書。「切勿逕送上級法院」。　　　　　　　                              書記官  曾百慶
中　　華　　民　　國　　111 　年　　7 　　月　　13　　日

附錄本案論罪科刑法條全文：
中華民國刑法第185條之3
駕駛動力交通工具而有下列情形之一者，處3年以下有期徒刑，
得併科30萬元以下罰金：
一、吐氣所含酒精濃度達每公升零點二五毫克或血液中酒精濃度
    達百分之零點零五以上。
二、有前款以外之其他情事足認服用酒類或其他相類之物，致不
    能安全駕駛。
三、服用毒品、麻醉藥品或其他相類之物，致不能安全駕駛。
因而致人於死者，處3年以上10年以下有期徒刑，得併科2百萬元
以下罰金；致重傷者，處1年以上7年以下有期徒刑，得併科1百
萬元以下罰金。
曾犯本條或陸海空軍刑法第五十四條之罪，經有罪判決確定或經
緩起訴處分確定，於十年內再犯第一項之罪因而致人於死者，處
無期徒刑或5年以上有期徒刑，得併科3百萬元以下罰金；致重傷
者，處3年以上10年以下有期徒刑，得併科2百萬元以下罰金。